---
title: "Logistic Growth"
author: "TA"
date: "16/03/2020"
output:
  pdf_document: default
  html_document: default
---

```{r setup, include=FALSE}
knitr::opts_chunk$set(echo = TRUE)
```

```{r,warning=FALSE,message=FALSE}
library(nlme)
library(readxl)
library(tidyverse)
library(lubridate)
```

```{r}
LandlaeknirSmit160320 <- read_excel("LandlaeknirSmit160320.xlsx")
```

# Smit á Íslandi

Greind smit á logra skala

```{r,warning=FALSE,echo=FALSE}
d_smit <- LandlaeknirSmit160320 %>%  mutate(Dagsetning = ymd(Dagsetning))

d_smit %>% 
    pivot_longer(-Dagsetning, names_to = "tegund", names_prefix = "Smit_", values_to = "smit") %>% 
    rename(dags = Dagsetning) %>% 
    mutate(x = ifelse(dags == max(dags), as.character(dags), NA) %>% ymd,
           y = ifelse(dags == max(dags), smit, NA)) %>% 

    ggplot(aes(dags, smit, col = tegund)) +
    geom_line(show.legend = F) +
    geom_text(aes(label =  tegund, x = x + 0.5, y = y), show.legend = F) +
    scale_y_log10(breaks = c(1, 3, 10, 30, 100, 300, 1000, 3000)) +
    scale_x_date(date_breaks = "2 day") +
    scale_colour_brewer(type = "qual", palette = "Set1")
```


# Logistic model
The logistic model is the simplest model that shows an initial exponential growth followed a gradual slowing down and a saturation.

(https://www.sciencedirect.com/science/article/pii/S2468042719300491)


```{r}
model_data <- d_smit %>% 
    select(dags = Dagsetning, smit = Smit_Samtals) %>% 
    mutate(dagar = as.numeric(dags - min(dags)))
```

# Iceland

```{r}
ice.g <- nls(smit ~ SSlogis(dagar, phi1, phi2, phi3), data = model_data)
```


```{r}
alpha.ice <- coef(ice.g)  #extracting coefficients
alpha.ice
alpha <- alpha.ice

plot(smit ~ dagar, data = model_data, main = "Logistic Growth Model - Iceland",
     sub="Asymptote 456 cases",
    xlab = "Days", ylab = "Diagnosed", xlim = c(0, 60), ylim = c(0, 500))  
curve(alpha[1]/(1 + exp(-(x - alpha[2])/alpha[3])), add = T, col = "blue")  # Fitted model
abline(v=c(40),h=c(alpha[1]/2,alpha[1]))
```

Mettun eftir ca 40 daga. Hægir á eftir 20 daga.

```{r}
ecd.data <- read.csv(file = "https://raw.githubusercontent.com/bgautijonsson/covid19/master/Data/ECDC_Data.csv")
```

# China

```{r}
china <- ecd.data %>% filter(country == "China")
```

```{r}
china.g <- nls(cum_cases ~ SSlogis(days, phi1, phi2, phi3), data = china)
coef(china.g)
```

```{r}
alpha <- coef(china.g)  #extracting coefficients

alpha

plot(cum_cases ~ days, data = china, main = "Logistic Growth Model - China",
     sub="Asymptote 80909 cases" ,
    xlab = "Days", ylab = "Diagnosed", xlim = c(0, 80), ylim = c(0, 82000))  
curve(alpha[1]/(1 + exp(-(x - alpha[2])/alpha[3])), add = T, col = "blue")  # Fitted model
abline(v=c(15,60),h=c(alpha[1],alpha[1]/2))
```

Vöxturinn er mestur á 45 daga bili frá degi 15 til 60. Mettun eftir 60 daga, en fer almennilega í gang á degi 15. Hægir á á degi 40.

# South Korea

```{r}
sk <- ecd.data %>% filter(country == "South Korea")
```

```{r}
sk.g <- nls(cum_cases ~ SSlogis(days, phi1, phi2, phi3), data = sk)
coef(sk.g)
```

```{r}
alpha <- coef(sk.g)  #extracting coefficients

alpha

plot(cum_cases ~ days, data = sk, main = "Logistic Growth Model - South Korea",
     sub="Asymptote 8188 cases" ,
    xlab = "Days", ylab = "Diagnosed", xlim = c(0, 60), ylim = c(0, 8200))  
curve(alpha[1]/(1 + exp(-(x - alpha[2])/alpha[3])), add = T, col = "blue")  # Fitted model
abline(v=c(47),h=c(alpha[1],alpha[1]/2))
```

Hægir á degi 37. Mettun þegar nálgast fer 50 daga. Lítið að gerast í byrjun samt.