---
title: "Aldurshermun"
subtitle: ""
date: "`r Sys.Date()`"
output:
  html_document:
    theme: flatly
    toc: true
    toc_float: true
    toc_depth: 4
---

```{r setup, context = "setup", include=FALSE, results = "hide"}
knitr::opts_chunk$set(echo = FALSE, warning = F, message = F, fig.asp = 0.621, out.width = "100%", fig.width = 8)

library(tidyverse); library(cowplot); library(kableExtra); library(scales); 
library(lubridate); library(broom); library(ggtext); library(googlesheets4)
theme_set(theme_classic(base_size = 12) + 
            background_grid(color.major = "grey90", 
                            color.minor = "grey95", 
                            minor = "xy", major = "xy") +
            theme(legend.position = "none"))
select <- dplyr::select
sheets_auth(email = "bgautijonsson@gmail.com")
Sys.setlocale("LC_TIME", "is_IS")
source("../Make_Stan_Data.R")
```

```{r data}
data_path_age <- str_c("../Output/Iceland_Age_Simulations/Iceland_Flat_Age_Distribution_Simulation_", Sys.Date(), ".csv")
data_path_obs <- str_c("../Output/Iceland_Predictions/Iceland_Predictions_", Sys.Date(), ".csv")
d_age <- read_csv(data_path_age) %>% mutate(age_type = "Íbúafjöldadreifing")
d_obs <- read_csv(data_path_obs) %>% mutate(age_type = "Dreifing greindra smita")
fig_out_path <- str_c(as.character(Sys.Date()), "/Figures/")
make_fig_path <- function(name) str_c(fig_out_path, name)

d <- bind_rows(d_age, d_obs)

iceland_d <- read_csv("../Input/ECDC_Data.csv") %>% 
  filter(country == "Iceland")

aldur <- sheets_read("https://docs.google.com/spreadsheets/d/1xgDhtejTtcyy6EN5dbDp5W3TeJhKFRRgm6Xk0s0YFeA", sheet = "Aldur") %>% 
  mutate(p_tilfelli_unnormalized = c(dreifing_aldur_data[1:4], flat_dreifing_aldur_iceland[-(1:4)]),
         p_tilfelli = p_tilfelli_unnormalized / sum(p_tilfelli_unnormalized),
         fake_tilfelli = p_tilfelli * sum(tilfelli)) %>% 
  select(aldur, tilfelli, fake_tilfelli, p_tilfelli, everything())
```

# Aðferð

Gefum okkur að yfirvöld hafi ekki framkvæmt neinar aðgerðir og að almenningi væri alveg sama um útbreiðslu covid19. Þá gæti maður hugsað sér að jafnlíklegt væri að hver sem er væri smitaður óháð aldri. Ef svo væri myndi aldursdreifing smitaðra á Íslandi vera sú sama og aldursdreifing Íslendinga yfirhöfuð. 

Í töflu 1 að neðan má sjá muninn á aldursdreifingu smitaðra og íbúa á Íslandi yfirhöfuð. Ljóst er að aðrir hlutir myndu breytast ef forsendur að ofan stæðust, til dæmis væru væntanlega mun fleiri greind smit yfir höfuð. Í eftirfarandi tilraun ætlum við þó að halda heildarfjölda smita föstum í gögnum og forspám, en prófa spár fyrir þessar tvær mismunandi aldursdreifingar.

Við fyrstu sýn sjáum við að smitin yrðu fleiri meðal aldraðra, en jafnframt yrðu þau fleiri meðal þeirra sem yngri eru. Hvernig skilar þessi breyting sér í álag á heilbrigðiskerfið?

```{r}
aldur %>% 
  select(aldur, flat_dreifing_aldur_iceland, dreifing_aldur_data) %>% 
  set_names(c("Aldur", "Íbúa", "Greindra smita")) %>% 
  mutate_at(vars(-Aldur), ~ percent(., accuracy = 0.1)) %>% 
  kable(caption = "Tafla 1. Aldursdreifing greindra smita og íbúa yfirhöfuð á Íslandi.",
        align = c("l", rep("c", ncol(.) - 1))) %>% 
  kable_styling(bootstrap_options = c("striped", "hover")) %>% 
  add_header_above(c("", "Dreifing" = 2))
```


# Niðurstöður

## Greind smit

### Uppsöfnuð greind smit

```{r}
d %>% 
  filter(name == "cases", age == "total", type == "cumulative") %>% 
  ggplot(aes(date, median)) +
  geom_line(aes(lty = "Líklegasta spá")) +
  geom_line(aes(y = upper, lty = "Svartsýn spá"), col = "grey50") +
  geom_point(data = iceland_d, aes(x = date, y = total_cases), inherit.aes = F) +
  scale_y_continuous(breaks = pretty_breaks(8)) +
  scale_x_date(date_breaks = "1 weeks", date_labels = "%d/%m") +
  labs(title = "Uppsöfnuð smit í heildina", linetype = " ") +
  theme(axis.title = element_blank(),
        legend.position = "top") +
  ggsave(make_fig_path("cases_cumul_total.png"), width = 8, height = 0.621 * 8, scale = 1.5)
```

### Virk greind smit á hverjum degi

```{r}
d %>% 
  filter(name == "cases", age == "total", type == "active") %>% 
  ggplot(aes(date, median)) +
  geom_line(aes(lty = "Líklegasta spá")) +
  geom_line(aes(y = upper, lty = "Svartsýn spá"), col = "grey50") +
  geom_point(data = iceland_d, aes(x = date, y = total_cases), inherit.aes = F) +
  scale_y_continuous(breaks = pretty_breaks(8)) +
  scale_x_date(date_breaks = "1 weeks", date_labels = "%d/%m") +
  labs(title = "Virk smit í heildina", linetype = " ") +
  theme(axis.title = element_blank(),
        legend.position = "top") +
  ggsave(make_fig_path("cases_active_total.png"), width = 8, height = 0.621 * 8, scale = 1.5)
```

## Sjúkrahúslegur

### Uppsafnaðar sjúkrahúslegur

```{r, fig.asp = 0.621}
d %>% 
  filter(name == "hospital", age == "total", type == "cumulative")  %>% 
  ggplot(aes(date, median, col = age_type)) +
  geom_line(aes(lty = "Líklegasta spá")) +
  geom_line(aes(y = upper, lty = "Svartsýn spá")) +
  scale_y_continuous(breaks = pretty_breaks(8)) +
  scale_x_date(date_breaks = "1 weeks", date_labels = "%d/%m") +
  labs(title = "Uppsafnaðar sjúkrahúslalegur í heildina", linetype = " ", col = "") +
  theme(axis.title = element_blank(),
        legend.position = "top")  +
  scale_colour_brewer(type = "qual", palette = "Set1") +
  ggsave(make_fig_path("hospital_cumulative_total.png"), width = 8, height = 0.621 * 8, scale = 1.5)
```

### Virkar sjúkrahúslegur á hverjum degi

```{r, fig.asp = 0.621}
d %>% 
  filter(name == "hospital", age == "total", type == "active")  %>% 
  ggplot(aes(date, median, col = age_type)) +
  geom_line(aes(lty = "Líklegasta spá")) +
  geom_line(aes(y = upper, lty = "Svartsýn spá")) +
  scale_y_continuous(breaks = pretty_breaks(8)) +
  scale_x_date(date_breaks = "1 weeks", date_labels = "%d/%m") +
  labs(title = "Virkar sjúkrahúslalegur í heildina", linetype = " ", col = "") +
  theme(axis.title = element_blank(),
        legend.position = "top")  +
  scale_colour_brewer(type = "qual", palette = "Set1") +
  ggsave(make_fig_path("hospital_active_total.png"), width = 8, height = 0.621 * 8, scale = 1.5)
```

## Gjörgæsla

### Uppsafnaðar gjörgæslulegur

```{r, fig.asp = 0.621}
d %>% 
  filter(name == "icu", age == "total", type == "cumulative") %>% 
  ggplot(aes(date, median, col = age_type)) +
  geom_line(aes(lty = "Líklegasta spá")) +
  geom_line(aes(y = upper, lty = "Svartsýn spá")) +
  scale_y_continuous(breaks = pretty_breaks(8)) +
  scale_x_date(date_breaks = "1 weeks", date_labels = "%d/%m") +
  labs(title = "Uppsafnaðar gjærgæslulegur í heildina", linetype = " ", col = "") +
  theme(axis.title = element_blank(),
        legend.position = "top")  +
  scale_colour_brewer(type = "qual", palette = "Set1") +
  ggsave(make_fig_path("icu_cumulative_total.png"), width = 8, height = 0.621 * 8, scale = 1.5)
```

### Virkar gjörgæslulegur á hverjum degi

```{r, fig.asp = 0.621}
d %>% 
  filter(name == "icu", age == "total", type == "active") %>% 
  ggplot(aes(date, median, col = age_type)) +
  geom_line(aes(lty = "Líklegasta spá")) +
  geom_line(aes(y = upper, lty = "Svartsýn spá")) +
  scale_y_continuous(breaks = pretty_breaks(8)) +
  scale_x_date(date_breaks = "1 weeks", date_labels = "%d/%m") +
  labs(title = "Virkar gjörgæslulegur í heildina", linetype = " ", col = "") +
  theme(axis.title = element_blank(),
        legend.position = "top")  +
  scale_colour_brewer(type = "qual", palette = "Set1") +
  ggsave(make_fig_path("icu_active_total.png"), width = 8, height = 0.621 * 8, scale = 1.5)
```



## Aldursskipt

### Greind smit

#### Uppsöfnuð

```{r, fig.asp = 1}
d %>% 
  filter(name == "cases", age != "total", type == "cumulative") %>% 
  ggplot(aes(date, median, col = age_type)) +
  geom_line(aes(lty = "Líklegasta spá")) +
  geom_line(aes(y = upper, lty = "Svartsýn spá")) +
  scale_y_continuous(breaks = pretty_breaks(8)) +
  scale_x_date(date_breaks = "2 weeks", date_labels = "%d/%m") +
  labs(title = "Uppsöfnuð smit eftir aldri", linetype = " ", col = "") +
  theme(axis.title = element_blank(),
        legend.position = "top")  +
  scale_colour_brewer(type = "qual", palette = "Set1") +
  facet_wrap("age", scales = "free") +
  ggsave(make_fig_path("cases_cumulative_age.png"), width = 8, height = 8, scale = 1.5)
```

#### Virk

```{r, fig.asp = 1}
d %>% 
  filter(name == "cases", age != "total", type == "active") %>% 
  ggplot(aes(date, median, col = age_type)) +
  geom_line(aes(lty = "Líklegasta spá")) +
  geom_line(aes(y = upper, lty = "Svartsýn spá")) +
  scale_y_continuous(breaks = pretty_breaks(8)) +
  scale_x_date(date_breaks = "2 weeks", date_labels = "%d/%m") +
  labs(title = "Virk smit eftir aldri", linetype = " ", col = "") +
  theme(axis.title = element_blank(),
        legend.position = "top")  +
  scale_colour_brewer(type = "qual", palette = "Set1") +
  facet_wrap("age", scales = "free") +
  ggsave(make_fig_path("cases__active_age.png"), width = 8, height = 8, scale = 1.5)
```

### Sjúkrahúslegur

#### Uppsafnaðar

```{r, fig.asp = 1}
d %>% 
  filter(name == "hospital", age != "total", type == "cumulative") %>% 
  ggplot(aes(date, median, col = age_type)) +
  geom_line(aes(lty = "Líklegasta spá")) +
  geom_line(aes(y = upper, lty = "Svartsýn spá")) +
  scale_y_continuous(breaks = pretty_breaks(8)) +
  scale_x_date(date_breaks = "2 weeks", date_labels = "%d/%m") +
  labs(title = "Uppsafnaðar sjúkrahúslegur eftir aldri", linetype = " ", col = "") +
  theme(axis.title = element_blank(),
        legend.position = "top")  +
  scale_colour_brewer(type = "qual", palette = "Set1") +
  facet_wrap("age", scales = "free") +
  ggsave(make_fig_path("hospital_active_age.png"), width = 8, height = 8, scale = 1.5)
```

#### Virkar

```{r, fig.asp = 1}
d %>% 
  filter(name == "hospital", age != "total", type == "active") %>% 
  ggplot(aes(date, median, col = age_type)) +
  geom_line(aes(lty = "Líklegasta spá")) +
  geom_line(aes(y = upper, lty = "Svartsýn spá")) +
  scale_y_continuous(breaks = pretty_breaks(8)) +
  scale_x_date(date_breaks = "2 weeks", date_labels = "%d/%m") +
  labs(title = "Virkar sjúkrahúslegur eftir aldri", linetype = " ", col = "") +
  theme(axis.title = element_blank(),
        legend.position = "top")  +
  scale_colour_brewer(type = "qual", palette = "Set1") +
  facet_wrap("age", scales = "free") +
  ggsave(make_fig_path("hospital_active_age.png"), width = 8, height = 8, scale = 1.5)
```

### Gjörgæslulegur

#### Uppsafnaðar

```{r, fig.asp = 1}
d %>% 
  filter(name == "icu", age != "total", type == "cumulative") %>% 
  ggplot(aes(date, median, col = age_type)) +
  geom_line(aes(lty = "Líklegasta spá")) +
  geom_line(aes(y = upper, lty = "Svartsýn spá")) +
  scale_y_continuous(breaks = pretty_breaks(8)) +
  scale_x_date(date_breaks = "2 weeks", date_labels = "%d/%m") +
  labs(title = "Uppsafnaðar gjörgæslulegur eftir aldri", linetype = " ", col = "") +
  theme(axis.title = element_blank(),
        legend.position = "top")  +
  scale_colour_brewer(type = "qual", palette = "Set1") +
  facet_wrap("age", scales = "free") +
  ggsave(make_fig_path("icu_cumulative_age.png"), width = 8, height = 0.621 * 8, scale = 1.5)
```

#### Virkar

```{r, fig.asp = 1}
d %>% 
  filter(name == "icu", age != "total", type == "active") %>% 
  ggplot(aes(date, median, col = age_type)) +
  geom_line(aes(lty = "Líklegasta spá")) +
  geom_line(aes(y = upper, lty = "Svartsýn spá")) +
  scale_y_continuous(breaks = pretty_breaks(8)) +
  scale_x_date(date_breaks = "2 weeks", date_labels = "%d/%m") +
  labs(title = "Virkar gjörgæslulegur eftir aldri", linetype = " ", col = "") +
  theme(axis.title = element_blank(),
        legend.position = "top")  +
  scale_colour_brewer(type = "qual", palette = "Set1") +
  facet_wrap("age", scales = "free") +
  ggsave(make_fig_path("icu__active_age.png"), width = 8, height = 0.621 * 8, scale = 1.5)
```
