---
title: "COVID19 á Íslandi"
subtitle: "Spálíkan fyrir fjölda tilfella og álag á heilbrigðisþjónustu"
date: "`r Sys.Date()`"
output:
  html_document:
    theme: flatly
    toc: true
    toc_float: true
    toc_depth: 4
---

```{r setup, context = "setup", include=FALSE, results = "hide"}
knitr::opts_chunk$set(echo = FALSE, warning = F, message = F, fig.asp = 0.621, out.width = "100%", fig.width = 8)

library(tidyverse); library(cowplot); library(kableExtra); library(scales); 
library(lubridate); library(broom); library(ggtext)
theme_set(theme_classic(base_size = 12) + 
            background_grid(color.major = "grey90", 
                            color.minor = "grey95", 
                            minor = "xy", major = "xy") +
            theme(legend.position = "none"))
select <- dplyr::select
Sys.setlocale("LC_TIME", "is_IS")
source("../Make_Stan_Data.R")
```

```{r data}
data_path <- str_c("../Output/Iceland_Predictions/Iceland_Predictions_", Sys.Date(), ".csv")
d <- read_csv(data_path)
fig_out_path <- str_c(as.character(Sys.Date()), "/Figures/")
make_fig_path <- function(name) str_c(fig_out_path, name)

iceland_d <- read_csv("../Input/ECDC_Data.csv") %>% 
  filter(country == "Iceland")
```


# Niðurstöður

## Greind smit

### Uppsöfnuð greind smit

```{r}
d %>% 
  filter(name == "cases", age == "total", type == "cumulative") %>% 
  ggplot(aes(date, median)) +
  geom_line(aes(lty = "Líklegasta spá")) +
  geom_line(aes(y = upper, lty = "Svartsýn spá"), col = "grey50") +
  geom_point(data = iceland_d, aes(x = date, y = total_cases), inherit.aes = F) +
  scale_y_continuous(breaks = pretty_breaks(8)) +
  scale_x_date(date_breaks = "1 weeks", date_labels = "%d/%m") +
  labs(linetype = " ") +
  theme(axis.title = element_blank(),
        legend.position = "top") +
  ggsave(make_fig_path("cases_cumul_total.png"), width = 8, height = 0.621 * 8, scale = 1.5)
```

### Virk greind smit á hverjum degi

```{r}
d %>% 
  filter(name == "cases", age == "total", type == "active") %>% 
  ggplot(aes(date, median)) +
  geom_line(aes(lty = "Líklegasta spá")) +
  geom_line(aes(y = upper, lty = "Svartsýn spá"), col = "grey50") +
  # geom_point(data = iceland_d, aes(x = date, y = total_cases), inherit.aes = F) +
  scale_y_continuous(breaks = pretty_breaks(8)) +
  scale_x_date(date_breaks = "1 weeks", date_labels = "%d/%m") +
  labs(linetype = " ") +
  theme(axis.title = element_blank(),
        legend.position = "top") +
  ggsave(make_fig_path("cases_active_total.png"), width = 8, height = 0.621 * 8, scale = 1.5)
```

## Sjúkrahúslegur

### Uppsafnaðar sjúkrahúslegur

```{r, fig.asp = 0.621}
d %>% 
  filter(name == "hospital", age == "total", type == "cumulative")  %>% 
  ggplot(aes(date, median)) +
  geom_line(aes(lty = "Líklegasta spá")) +
  geom_line(aes(y = upper, lty = "Svartsýn spá"), col = "grey50") +
  scale_y_continuous(breaks = pretty_breaks(8)) +
  scale_x_date(date_breaks = "1 weeks", date_labels = "%d/%m") +
  labs(linetype = " ") +
  theme(axis.title = element_blank(),
        legend.position = "top")  +
  ggsave(make_fig_path("hospital_cumulative_total.png"), width = 8, height = 0.621 * 8, scale = 1.5)
```

### Virkar sjúkrahúslegur á hverjum degi

```{r, fig.asp = 0.621}
d %>% 
  filter(name == "hospital", age == "total", type == "active")  %>% 
  ggplot(aes(date, median)) +
  geom_line(aes(lty = "Líklegasta spá")) +
  geom_line(aes(y = upper, lty = "Svartsýn spá"), col = "grey50") +
  scale_y_continuous(breaks = pretty_breaks(8)) +
  scale_x_date(date_breaks = "1 weeks", date_labels = "%d/%m") +
  labs(linetype = " ") +
  theme(axis.title = element_blank(),
        legend.position = "top")  +
  ggsave(make_fig_path("hospital_active_total.png"), width = 8, height = 0.621 * 8, scale = 1.5)
```

## Gjörgæsla

### Uppsafnaðar gjörgæslulegur

```{r, fig.asp = 0.621}
d %>% 
  filter(name == "icu", age == "total", type == "cumulative") %>% 
  ggplot(aes(date, median)) +
  geom_line(aes(lty = "Líklegasta spá")) +
  geom_line(aes(y = upper, lty = "Svartsýn spá"), col = "grey50") +
  scale_y_continuous(breaks = pretty_breaks(8)) +
  scale_x_date(date_breaks = "1 weeks", date_labels = "%d/%m") +
  labs(linetype = " ") +
  theme(axis.title = element_blank(),
        legend.position = "top") +
  ggsave(make_fig_path("icu_cumulative_total.png"), width = 8, height = 0.621 * 8, scale = 1.5)
```

### Virkar gjörgæslulegur á hverjum degi

```{r, fig.asp = 0.621}
d %>% 
  filter(name == "icu", age == "total", type == "active") %>% 
  ggplot(aes(date, median)) +
  geom_line(aes(lty = "Líklegasta spá")) +
  geom_line(aes(y = upper, lty = "Svartsýn spá"), col = "grey50") +
  scale_y_continuous(breaks = pretty_breaks(8)) +
  scale_x_date(date_breaks = "1 weeks", date_labels = "%d/%m") +
  labs(linetype = " ") +
  theme(axis.title = element_blank(),
        legend.position = "top") +
  ggsave(make_fig_path("icu_active_total.png"), width = 8, height = 0.621 * 8, scale = 1.5)
```



## Aldursskipt

### Greind smit

#### Uppsöfnuð

```{r, fig.asp = 1}
d %>% 
  filter(name == "cases", age != "total", type == "cumulative") %>% 
  ggplot(aes(date, median)) +
  geom_line() +
  geom_line(aes(y = upper), lty = 2, col  = "grey50") +
  facet_wrap("age", scales = "free") +
  scale_y_continuous(breaks = pretty_breaks(8)) +
  scale_x_date(date_breaks = "2 week", date_labels = "%d/%m") +
  labs(y = "Tilfelli") +
  theme(axis.title = element_blank()) +
  ggsave(make_fig_path("cases_cumulative_age.png"), width = 8, height = 8, scale = 1.5)
```

#### Virk

```{r, fig.asp = 1}
d %>% 
  filter(name == "cases", age != "total", type == "active") %>% 
  ggplot(aes(date, median)) +
  geom_line() +
  geom_line(aes(y = upper), lty = 2, col  = "grey50") +
  facet_wrap("age", scales = "free") +
  scale_y_continuous(breaks = pretty_breaks(8)) +
  scale_x_date(date_breaks = "2 week", date_labels = "%d/%m") +
  labs(y = "Tilfelli") +
  theme(axis.title = element_blank()) +
  ggsave(make_fig_path("cases__active_age.png"), width = 8, height = 8, scale = 1.5)
```

### Sjúkrahúslegur

#### Uppsafnaðar

```{r, fig.asp = 1}
d %>% 
  filter(name == "hospital", age != "total", type == "cumulative") %>% 
  ggplot(aes(date, median)) +
  geom_line() +
  geom_line(aes(y = upper), lty = 2, col = "grey60") +
  facet_wrap("age", scales = "free") +
  scale_y_continuous(breaks = pretty_breaks(8)) +
  scale_x_date(date_breaks = "2 week", date_labels = "%d/%m") +
  labs() +
  theme(axis.title = element_blank()) +
  ggsave(make_fig_path("hospital_active_age.png"), width = 8, height = 8, scale = 1.5)
```

#### Virkar

```{r, fig.asp = 1}
d %>% 
  filter(name == "hospital", age != "total", type == "active") %>% 
  ggplot(aes(date, median)) +
  geom_line() +
  geom_line(aes(y = upper), lty = 2, col = "grey60") +
  facet_wrap("age", scales = "free") +
  scale_y_continuous(breaks = pretty_breaks(8)) +
  scale_x_date(date_breaks = "2 week", date_labels = "%d/%m") +
  labs() +
  theme(axis.title = element_blank()) +
  ggsave(make_fig_path("hospital_active_age.png"), width = 8, height = 8, scale = 1.5)
```

### Gjörgæslulegur

#### Uppsafnaðar

```{r, fig.asp = 1}
d %>% 
  filter(name == "icu", age != "total", type == "cumulative") %>% 
  ggplot(aes(date, median)) +
  geom_line() +
  geom_line(aes(y = upper), lty = 2, col = "grey50") +
  facet_wrap("age", scales = "free") +
  scale_y_continuous(breaks = pretty_breaks(5)) +
  scale_x_date(date_breaks = "2 week", date_labels = "%d/%m") +
  labs(y = "Tilfelli") +
  theme(axis.title = element_blank()) +
  ggsave(make_fig_path("icu_cumulative_age.png"), width = 8, height = 0.621 * 8, scale = 1.5)
```

#### Virkar

```{r, fig.asp = 1}
d %>% 
  filter(name == "icu", age != "total", type == "active") %>% 
  ggplot(aes(date, median)) +
  geom_line() +
  geom_line(aes(y = upper), lty = 2, col = "grey50") +
  facet_wrap("age", scales = "free") +
  scale_y_continuous(breaks = pretty_breaks(5)) +
  scale_x_date(date_breaks = "2 week", date_labels = "%d/%m") +
  labs(title = "Virk alvarleg tilfelli á sjúkrahúsi eftir aldri",
       y = "Tilfelli") +
  theme(axis.title = element_blank()) +
  ggsave(make_fig_path("icu__active_age.png"), width = 8, height = 0.621 * 8, scale = 1.5)
```

# Viðauki

## Upplýsingar um gögn í líkanasmíð

```{r}
read_csv(str_c("../Output/Stan_Data_Info/Stan_Data_Info_", Sys.Date(), ".csv")) %>% 
  set_names(c("Land", "Fyrsta athugun", "Fjöldi daga",
              "Upphaf", "Nú")) %>% 
  kable %>% 
  kable_styling(bootstrap_options = c("striped", "hover")) %>% 
  add_header_above(c("", "", "", "Tíðni" = 2))
```

