---
title: "COVID19 á Íslandi"
subtitle: "Spálíkan fyrir fjölda tilfella og álag á heilbrigðisþjónustu"
date: "`r Sys.Date()`"
output:
  html_document:
    theme: flatly
    toc: true
    toc_float: true
    toc_depth: 4
---

```{r setup, context = "setup", include=FALSE, results = "hide"}
knitr::opts_chunk$set(echo = FALSE, warning = F, message = F, fig.asp = 0.621, out.width = "100%", fig.width = 8)

library(tidyverse); library(cowplot); library(kableExtra); library(scales); 
library(lubridate); library(broom); library(ggtext); library(googlesheets4)
sheets_auth(email = "bgautijonsson@gmail.com")
theme_set(theme_classic(base_size = 12) + 
            background_grid(color.major = "grey90", 
                            color.minor = "grey95", 
                            minor = "xy", major = "xy") +
            theme(legend.position = "none"))
Sys.setlocale("LC_TIME", "is_IS")
source("../Make_Stan_Data.R")
```

```{r data}
data_path <- str_c("../Output/Iceland_Predictions/Iceland_Predictions_", Sys.Date(), ".csv")
d <- read_csv(data_path)
fig_out_path <- str_c(as.character(Sys.Date()), "/Figures/")
make_fig_path <- function(name) str_c(fig_out_path, name)

iceland_d <- read_csv("../Input/ECDC_Data.csv") %>% 
  filter(country == "Iceland")
aldur <- sheets_read("https://docs.google.com/spreadsheets/d/1xgDhtejTtcyy6EN5dbDp5W3TeJhKFRRgm6Xk0s0YFeA", sheet = "Aldur") %>% 
  mutate(p_tilfelli = tilfelli / sum(tilfelli))

spitali <- sheets_read("https://docs.google.com/spreadsheets/d/1xgDhtejTtcyy6EN5dbDp5W3TeJhKFRRgm6Xk0s0YFeA", sheet = "Spitali") %>% 
  set_names(c("date", "spitali", "icu", "utskr_spitali_samtals", "spitali_samtals")) %>% 
  mutate(date = as_date(date))
```

```{r}
smit_cumul <- d %>% 
  filter(name == "cases", type == "cumulative", age == "total") %>% 
  summarise(median = max(median) %>% round(-2), 
            upper = max(upper) %>% round(-2))

smit_active <- d %>% 
  filter(name == "cases", type == "active", age == "total") %>% 
  summarise(median = max(median) %>% round(-2), 
            upper = max(upper) %>% round(-2))

hospital_cumul <- d %>% 
  filter(name == "hospital", type == "cumulative", age == "total") %>% 
  summarise(median = max(median) %>% round(-1), 
            upper = max(upper) %>% round(-1))

hospital_active <- d %>% 
  filter(name == "hospital", type == "active", age == "total") %>% 
  summarise(median = max(median) %>% round(-1), 
            upper = max(upper) %>% round(-1))

icu_cumul <- d %>% 
  filter(name == "icu", type == "cumulative", age == "total") %>% 
  summarise(median = max(median) %>% round(-1), 
            upper = max(upper) %>% round(-1))

icu_active <- d %>% 
  filter(name == "icu", type == "active", age == "total") %>% 
  summarise(median = max(median) %>% round(1), 
            upper = max(upper) %>% round(1))
```


# Samantekt

Spáin hefur breyst frá því 22. mars enda hafa færri smit greinst síðustu daga.

**Helstu niðurstöður spálíkansins með gögnum til og með 24. mars eru eftirfarandi:**

* Gert er ráð fyrir því að á meðan faraldurinn gengur yfir muni rúmlega `r smit_cumul$median` manns á Íslandi verið greindir með COVID-19, en talan gæti náð nær `r smit_cumul$upper` manns skv. svartsýnni spá.

* Gert er ráð fyrir að fjöldi greindra einstaklinga með virkan sjúkdóm nái hámarki í fyrstu viku apríl og verði sennilega um `r smit_active$median` manns, en gæti náð `r smit_active$upper` manns skv. svartsýnni spá.

* Gert er ráð fyrir að á meðan að faraldurinn gengur yfir muni  `r hospital_cumul$median` manns þarfnast innlagnar á sjúkrahúsi, en gæti náð hátt í `r hospital_cumul$upper` manns. 

* Mesta álag á heilbrigðisþjónustu vegna sjúkrahúsinnlagna verður fyrir miðjan apríl en þá er gert ráð fyrir að tæplega `r hospital_active$median` einstaklingar geti verið inniliggjandi á sama tíma, en svartsýnni spá er `r hospital_active$upper` einstaklingar.

* Gert er ráð fyrir því að á tíma faraldursins muni um `r icu_cumul$median` einstaklingar veikjast alvarlega, þ.e. þurfa innlögn á gjörgæslu, á tímabilinu en svartsýnni spá er `r icu_cumul$upper` einstaklingar.

* Mesta álag á gjörgæsludeildir gæti orðið í annarri viku apríl, en þá er búist við því að `r icu_active$median` manns liggi þar inni á sama tíma, en samkvæmt svartsýnni spá gætu það verið `r icu_active$upper` manns.

* Smávægileg hliðrun aldursdreifingar í átt að fleiri greindum smitum meðal einstaklinga yfir sextugt myndi auka álag á heilbrigðisþjónustu talsvert.

Greiningarvinnan mun halda áfram og spálíkanið verður uppfært reglulega með nýjum upplýsingum. Hafa ber í huga að vegna fámennis geta tölurnar um fjölda greindra tilfella breyst mikið frá degi til dags sem hefur áhrif á niðurstöður spálíkansins. Líkanið verður þó stöðugra eftir því sem á líður.

# Aðferðir og forsendur spálíkans

* Við notuðum logistískt vaxtarlíkan með Poisson dreifingu á fjölda þegar greindra smita á Íslandi til að gera forspá um miðgildi (líklegustu spá) og 97,5% efri mörk (svartsýnustu spá) um uppsafnaðan fjölda greindra COVID-19 tilfella á Íslandi og virkra greindra tilfella (þar sem gert er ráð fyrir 21 veikindadegi) á næstu vikum.

* Í samræmi við þekkingu á faraldsfræði smitsjúkdóma, þá gerir spálíkanið ráð fyrir að það hægi á núverandi veldisvexti greindra tilfella þar til að hann stöðvist á einhverjum tímapunkti, þar sem faraldurinn nær hámarki og virkum smitum fækkar þar á eftir.

* Reikniaðferðin sem notuð er til að meta lögun vaxtarferilsins á Íslandi tekur mið af upplýsingum um COVID-19 faraldursferla í öðrum löndum (sjá viðauka) til að áætla mögulega lögun ferlisins á Ísland. Lönd sem eru komin lengra í ferlinum, t.d. Suður-Kórea, vega meira en þau sem styttra eru komin.

* Þar sem allir smitaðir einstaklingar á Íslandi eru skjólstæðingar íslensks heilbrigðiskerfis, þá byggir spáin á heildarfjölda smitaðra einstaklinga á Íslandi óháð uppruna smita, hvort einstaklingar greinist í sóttkví eða ekki, gegnum skimun Heilsugæslunnar eða ÍE. Hafa skal í huga að smitaðir einstaklingar í sóttkví gætu mögulega bætt minna við veldisvöxtinn en aðrir einstaklingar.

* Við notuðum fyrirliggjandi aldursdreifingu smita á Íslandi til að áætla skiptingu framtíðartilfella í aldurshópa. Síðan notuðum við upplýsingar frá Ferguson og félögum hjá Imperial College (Tafla 1) um aldurstengd hlutföll spítalainnlagna í forspá okkar um fjölda sjúklinga hérlendis sem gætu lagst inn á spítala og/eða gjörgæslu.

* Hafa ber í huga að aldursdreifing smitaðra einstaklinga á Íslandi er hagstæð enn sem komið er. Ef fjöldi smita eykst meðal aldraðra einstaklinga mun það hafa veruleg áhrif á spálíkanið í átt að auknu álagi á heilbrigðiskerfið.

* Allan kóða á finna á [eftirfarandi vefsíðu](https://github.com/bgautijonsson/covid19).

* Tæknilega skýrslu um aðferð við þróun líkans [má finna hér](https://rpubs.com/bgautijonsson/588811).

* Mælaborð sem heldur utan um þróun COVID-19 á Íslandi og annars staðar má nálgast á [vef Háskóla Íslands hér](https://covid.rhi.hi.is/shiny/dashboard/).

# Niðurstöður

## Greind smit

### Uppsöfnuð greind smit

```{r}
d %>% 
  filter(name == "cases", age == "total", type == "cumulative", aldursdreifing == "gögn") %>% 
  ggplot(aes(date, median)) +
  geom_line(aes(lty = "Líklegasta spá")) +
  geom_line(aes(y = upper, lty = "Svartsýn spá"), col = "grey50") +
  geom_point(data = iceland_d, aes(x = date, y = total_cases), inherit.aes = F) +
  scale_y_continuous(breaks = pretty_breaks(8)) +
  scale_x_date(date_breaks = "1 weeks", date_labels = "%d/%m") +
  labs(linetype = " ") +
  theme(axis.title = element_blank(),
        legend.position = "top") +
  ggsave(make_fig_path("cases_cumul_total.png"), width = 8, height = 0.621 * 8, scale = 1.5)
```

### Virk greind smit á hverjum degi

```{r}
d %>% 
  filter(name == "cases", age == "total", type == "active", aldursdreifing == "gögn") %>% 
  ggplot(aes(date, median)) +
  geom_line(aes(lty = "Líklegasta spá")) +
  geom_line(aes(y = upper, lty = "Svartsýn spá"), col = "grey50") +
  # geom_point(data = iceland_d, aes(x = date, y = total_cases), inherit.aes = F) +
  scale_y_continuous(breaks = pretty_breaks(8)) +
  scale_x_date(date_breaks = "1 weeks", date_labels = "%d/%m") +
  labs(linetype = " ") +
  theme(axis.title = element_blank(),
        legend.position = "top") +
  ggsave(make_fig_path("cases_active_total.png"), width = 8, height = 0.621 * 8, scale = 1.5)
```

## Sjúkrahúslegur

### Uppsafnaðar sjúkrahúslegur

```{r, fig.asp = 0.621}
d %>% 
  filter(name == "hospital", age == "total", type == "cumulative", aldursdreifing == "gögn")  %>% 
  ggplot(aes(date, median)) +
  geom_line(aes(lty = "Líklegasta spá")) +
  geom_line(aes(y = upper, lty = "Svartsýn spá"), col = "grey50") +
  geom_point(data = spitali, aes(x = date, y = spitali_samtals)) +
  scale_y_continuous(breaks = pretty_breaks(8)) +
  scale_x_date(date_breaks = "1 weeks", date_labels = "%d/%m") +
  labs(linetype = " ") +
  theme(axis.title = element_blank(),
        legend.position = "top")  +
  ggsave(make_fig_path("hospital_cumulative_total.png"), width = 8, height = 0.621 * 8, scale = 1.5)
```

### Virkar sjúkrahúslegur á hverjum degi

```{r, fig.asp = 0.621}
d %>% 
  filter(name == "hospital", age == "total", type == "active", aldursdreifing == "gögn")  %>% 
  ggplot(aes(date, median)) +
  geom_line(aes(lty = "Líklegasta spá")) +
  geom_line(aes(y = upper, lty = "Svartsýn spá"), col = "grey50") +
  geom_point(data = spitali, aes(x = date, y = spitali)) +
  scale_y_continuous(breaks = pretty_breaks(8)) +
  scale_x_date(date_breaks = "1 weeks", date_labels = "%d/%m") +
  labs(linetype = " ") +
  theme(axis.title = element_blank(),
        legend.position = "top")  +
  ggsave(make_fig_path("hospital_active_total.png"), width = 8, height = 0.621 * 8, scale = 1.5)
```

## Gjörgæsla

### Uppsafnaðar gjörgæslulegur

```{r, fig.asp = 0.621}
d %>% 
  filter(name == "icu", age == "total", type == "cumulative", aldursdreifing == "gögn") %>% 
  ggplot(aes(date, median)) +
  geom_line(aes(lty = "Líklegasta spá")) +
  geom_line(aes(y = upper, lty = "Svartsýn spá"), col = "grey50") +
  scale_y_continuous(breaks = pretty_breaks(8)) +
  scale_x_date(date_breaks = "1 weeks", date_labels = "%d/%m") +
  labs(linetype = " ") +
  theme(axis.title = element_blank(),
        legend.position = "top") +
  ggsave(make_fig_path("icu_cumulative_total.png"), width = 8, height = 0.621 * 8, scale = 1.5)
```

### Virkar gjörgæslulegur á hverjum degi

```{r, fig.asp = 0.621}
d %>% 
  filter(name == "icu", age == "total", type == "active", aldursdreifing == "gögn") %>% 
  ggplot(aes(date, median)) +
  geom_line(aes(lty = "Líklegasta spá")) +
  geom_line(aes(y = upper, lty = "Svartsýn spá"), col = "grey50") +
  geom_point(data = spitali, aes(x = date, y = icu)) +
  scale_y_continuous(breaks = pretty_breaks(8)) +
  scale_x_date(date_breaks = "1 weeks", date_labels = "%d/%m") +
  labs(linetype = " ") +
  theme(axis.title = element_blank(),
        legend.position = "top") +
  ggsave(make_fig_path("icu_active_total.png"), width = 8, height = 0.621 * 8, scale = 1.5)
```



## Aldursskipt

### Greind smit

#### Uppsöfnuð

```{r, fig.asp = 1}
d %>% 
  filter(name == "cases", age != "total", type == "cumulative", aldursdreifing == "gögn") %>% 
  ggplot(aes(date, median)) +
  geom_line() +
  geom_line(aes(y = upper), lty = 2, col  = "grey50") +
  facet_wrap("age", scales = "free") +
  scale_y_continuous(breaks = pretty_breaks(8)) +
  scale_x_date(date_breaks = "2 week", date_labels = "%d/%m") +
  labs(y = "Tilfelli") +
  theme(axis.title = element_blank()) +
  ggsave(make_fig_path("cases_cumulative_age.png"), width = 8, height = 8, scale = 1.5)
```

#### Virk

```{r, fig.asp = 1}
d %>% 
  filter(name == "cases", age != "total", type == "active", aldursdreifing == "gögn") %>% 
  ggplot(aes(date, median)) +
  geom_line() +
  geom_line(aes(y = upper), lty = 2, col  = "grey50") +
  facet_wrap("age", scales = "free") +
  scale_y_continuous(breaks = pretty_breaks(8)) +
  scale_x_date(date_breaks = "2 week", date_labels = "%d/%m") +
  labs(y = "Tilfelli") +
  theme(axis.title = element_blank()) +
  ggsave(make_fig_path("cases__active_age.png"), width = 8, height = 8, scale = 1.5)
```

### Sjúkrahúslegur

#### Uppsafnaðar

```{r, fig.asp = 1}
d %>% 
  filter(name == "hospital", age != "total", type == "cumulative", aldursdreifing == "gögn") %>% 
  ggplot(aes(date, median)) +
  geom_line() +
  geom_line(aes(y = upper), lty = 2, col = "grey60") +
  facet_wrap("age", scales = "free") +
  scale_y_continuous(breaks = pretty_breaks(8)) +
  scale_x_date(date_breaks = "2 week", date_labels = "%d/%m") +
  labs() +
  theme(axis.title = element_blank()) +
  ggsave(make_fig_path("hospital_active_age.png"), width = 8, height = 8, scale = 1.5)
```

#### Virkar

```{r, fig.asp = 1}
d %>% 
  filter(name == "hospital", age != "total", type == "active", aldursdreifing == "gögn") %>% 
  ggplot(aes(date, median)) +
  geom_line() +
  geom_line(aes(y = upper), lty = 2, col = "grey60") +
  facet_wrap("age", scales = "free") +
  scale_y_continuous(breaks = pretty_breaks(8)) +
  scale_x_date(date_breaks = "2 week", date_labels = "%d/%m") +
  labs() +
  theme(axis.title = element_blank()) +
  ggsave(make_fig_path("hospital_active_age.png"), width = 8, height = 8, scale = 1.5)
```

### Gjörgæslulegur

#### Uppsafnaðar

```{r, fig.asp = 1}
d %>% 
  filter(name == "icu", age != "total", type == "cumulative", aldursdreifing == "gögn") %>% 
  ggplot(aes(date, median)) +
  geom_line() +
  geom_line(aes(y = upper), lty = 2, col = "grey50") +
  facet_wrap("age", scales = "free") +
  scale_y_continuous(breaks = pretty_breaks(5)) +
  scale_x_date(date_breaks = "2 week", date_labels = "%d/%m") +
  labs(y = "Tilfelli") +
  theme(axis.title = element_blank()) +
  ggsave(make_fig_path("icu_cumulative_age.png"), width = 8, height = 0.621 * 8, scale = 1.5)
```

#### Virkar

```{r, fig.asp = 1}
d %>% 
  filter(name == "icu", age != "total", type == "active", aldursdreifing == "gögn") %>% 
  ggplot(aes(date, median)) +
  geom_line() +
  geom_line(aes(y = upper), lty = 2, col = "grey50") +
  facet_wrap("age", scales = "free") +
  scale_y_continuous(breaks = pretty_breaks(5)) +
  scale_x_date(date_breaks = "2 week", date_labels = "%d/%m") +
  labs(title = "Virk alvarleg tilfelli á sjúkrahúsi eftir aldri",
       y = "Tilfelli") +
  theme(axis.title = element_blank()) +
  ggsave(make_fig_path("icu_active_age.png"), width = 8, height = 0.621 * 8, scale = 1.5)
```

# Niðurstöður með annarri aldursdreifingu

## Ný aldurdreifing

blablabla myndrit aðferð halló

```{r}
aldur %>% 
  select(aldur, p_tilfelli, smoothed_dreifing) %>% 
  set_names(c("aldur", "Greind smit", "Hermunardreifing")) %>% 
  pivot_longer(-aldur) %>% 
  ggplot(aes(aldur, value, fill = name, group = name, col = name)) +
  geom_area(position = "identity", alpha = 0.4) +
  scale_fill_brewer(type = "qual", palette = "Set1") +
  scale_colour_brewer(type = "qual", palette = "Set1") +
  scale_y_continuous(labels = percent) +
  labs(title = "Aldursdreifing greindra smita og í hermun",
       y = "Hlutfall af sýktum",
       fill = " ", col = " ") +
  theme(axis.title.x = element_blank(), legend.position = "top") +
  ggsave(make_fig_path("age_distributions.png"), width = 8, height = 0.621 * 8, scale = 1.5)
```

## Sjúkrahúslegur

### Uppsafnaðar sjúkrahúslegur

```{r, fig.asp = 0.621}
d %>% 
  filter(name == "hospital", age == "total", type == "cumulative")  %>% 
  mutate(aldursdreifing = fct_recode(aldursdreifing,
                                     "Dreifing greindra smita" = "gögn",
                                     "Hermun" = "óhagstæð")) %>% 
  ggplot(aes(date, median, col = aldursdreifing)) +
  geom_line(aes(lty = "Líklegasta spá")) +
  geom_line(aes(y = upper, lty = "Svartsýn spá")) +
  scale_y_continuous(breaks = pretty_breaks(8)) +
  scale_x_date(date_breaks = "1 weeks", date_labels = "%d/%m") +
  scale_colour_brewer(type = "qua", palette = "Set1") +
  labs(linetype = " ", col = " ") +
  theme(axis.title = element_blank(),
        legend.position = "top")  +
  ggsave(make_fig_path("hospital_cumulative_total.png"), width = 8, height = 0.621 * 8, scale = 1.5)
```

### Virkar sjúkrahúslegur á hverjum degi

```{r, fig.asp = 0.621}
d %>% 
  filter(name == "hospital", age == "total", type == "active")  %>% 
  mutate(aldursdreifing = fct_recode(aldursdreifing,
                                     "Dreifing greindra smita" = "gögn",
                                     "Hermun" = "óhagstæð")) %>% 
  ggplot(aes(date, median, col = aldursdreifing)) +
  geom_line(aes(lty = "Líklegasta spá")) +
  geom_line(aes(y = upper, lty = "Svartsýn spá")) +
  scale_y_continuous(breaks = pretty_breaks(8)) +
  scale_x_date(date_breaks = "1 weeks", date_labels = "%d/%m") +
  scale_colour_brewer(type = "qua", palette = "Set1") +
  labs(linetype = " ", col = " ") +
  theme(axis.title = element_blank(),
        legend.position = "top")  +
  ggsave(make_fig_path("hospital_active_total.png"), width = 8, height = 0.621 * 8, scale = 1.5)
```

## Gjörgæsla

### Uppsafnaðar gjörgæslulegur

```{r, fig.asp = 0.621}
d %>% 
  filter(name == "icu", age == "total", type == "cumulative") %>% 
  mutate(aldursdreifing = fct_recode(aldursdreifing,
                                     "Dreifing greindra smita" = "gögn",
                                     "Hermun" = "óhagstæð")) %>% 
  ggplot(aes(date, median, col = aldursdreifing)) +
  geom_line(aes(lty = "Líklegasta spá")) +
  geom_line(aes(y = upper, lty = "Svartsýn spá")) +
  scale_y_continuous(breaks = pretty_breaks(8)) +
  scale_x_date(date_breaks = "1 weeks", date_labels = "%d/%m") +
  scale_colour_brewer(type = "qua", palette = "Set1") +
  labs(linetype = " ", col = " ") +
  theme(axis.title = element_blank(),
        legend.position = "top") +
  ggsave(make_fig_path("icu_cumulative_total.png"), width = 8, height = 0.621 * 8, scale = 1.5)
```

### Virkar gjörgæslulegur á hverjum degi

```{r, fig.asp = 0.621}
d %>% 
  filter(name == "icu", age == "total", type == "active") %>% 
  mutate(aldursdreifing = fct_recode(aldursdreifing,
                                     "Dreifing greindra smita" = "gögn",
                                     "Hermun" = "óhagstæð")) %>% 
  ggplot(aes(date, median, col = aldursdreifing)) +
  geom_line(aes(lty = "Líklegasta spá")) +
  geom_line(aes(y = upper, lty = "Svartsýn spá")) +
  scale_y_continuous(breaks = pretty_breaks(8)) +
  scale_x_date(date_breaks = "1 weeks", date_labels = "%d/%m") +
  scale_colour_brewer(type = "qua", palette = "Set1") +
  labs(linetype = " ", col = " ") +
  theme(axis.title = element_blank(),
        legend.position = "top") +
  ggsave(make_fig_path("icu_active_total.png"), width = 8, height = 0.621 * 8, scale = 1.5)
```



## Aldursskipt

### Greind smit

#### Uppsöfnuð

```{r, fig.asp = 1}
d %>% 
  filter(name == "cases", age != "total", type == "cumulative") %>% 
  mutate(aldursdreifing = fct_recode(aldursdreifing,
                                     "Dreifing greindra smita" = "gögn",
                                     "Hermun" = "óhagstæð")) %>% 
  ggplot(aes(date, median, col = aldursdreifing)) +
  geom_line() +
  geom_line(aes(y = upper), lty = 2) +
  facet_wrap("age", scales = "free") +
  scale_y_continuous(breaks = pretty_breaks(8)) +
  scale_x_date(date_breaks = "2 week", date_labels = "%d/%m") +
  scale_colour_brewer(type = "qua", palette = "Set1") +
  labs(y = "Tilfelli") +
  theme(axis.title = element_blank()) +
  ggsave(make_fig_path("cases_cumulative_age.png"), width = 8, height = 8, scale = 1.5)
```

#### Virk

```{r, fig.asp = 1}
d %>% 
  filter(name == "cases", age != "total", type == "active") %>% 
  mutate(aldursdreifing = fct_recode(aldursdreifing,
                                     "Dreifing greindra smita" = "gögn",
                                     "Hermun" = "óhagstæð")) %>% 
  ggplot(aes(date, median, col = aldursdreifing)) +
  geom_line() +
  geom_line(aes(y = upper), lty = 2) +
  facet_wrap("age", scales = "free") +
  scale_y_continuous(breaks = pretty_breaks(8)) +
  scale_x_date(date_breaks = "2 week", date_labels = "%d/%m") +
  scale_colour_brewer(type = "qua", palette = "Set1") +
  labs(y = "Tilfelli") +
  theme(axis.title = element_blank()) +
  ggsave(make_fig_path("cases__active_age.png"), width = 8, height = 8, scale = 1.5)
```

### Sjúkrahúslegur

#### Uppsafnaðar

```{r, fig.asp = 1}
d %>% 
  filter(name == "hospital", age != "total", type == "cumulative") %>% 
  mutate(aldursdreifing = fct_recode(aldursdreifing,
                                     "Dreifing greindra smita" = "gögn",
                                     "Hermun" = "óhagstæð")) %>% 
  ggplot(aes(date, median, col = aldursdreifing)) +
  geom_line() +
  geom_line(aes(y = upper), lty = 2) +
  facet_wrap("age", scales = "free") +
  scale_y_continuous(breaks = pretty_breaks(8)) +
  scale_x_date(date_breaks = "2 week", date_labels = "%d/%m") +
  scale_colour_brewer(type = "qua", palette = "Set1") +
  labs() +
  theme(axis.title = element_blank()) +
  ggsave(make_fig_path("hospital_active_age.png"), width = 8, height = 8, scale = 1.5)
```

#### Virkar

```{r, fig.asp = 1}
d %>% 
  filter(name == "hospital", age != "total", type == "active") %>% 
  mutate(aldursdreifing = fct_recode(aldursdreifing,
                                     "Dreifing greindra smita" = "gögn",
                                     "Hermun" = "óhagstæð")) %>% 
  ggplot(aes(date, median, col = aldursdreifing)) +
  geom_line() +
  geom_line(aes(y = upper), lty = 2) +
  facet_wrap("age", scales = "free") +
  scale_y_continuous(breaks = pretty_breaks(8)) +
  scale_x_date(date_breaks = "2 week", date_labels = "%d/%m") +
  scale_colour_brewer(type = "qua", palette = "Set1") +
  labs() +
  theme(axis.title = element_blank()) +
  ggsave(make_fig_path("hospital_active_age.png"), width = 8, height = 8, scale = 1.5)
```

### Gjörgæslulegur

#### Uppsafnaðar

```{r, fig.asp = 1}
d %>% 
  filter(name == "icu", age != "total", type == "cumulative") %>% 
  mutate(aldursdreifing = fct_recode(aldursdreifing,
                                     "Dreifing greindra smita" = "gögn",
                                     "Hermun" = "óhagstæð")) %>% 
  ggplot(aes(date, median, col = aldursdreifing)) +
  geom_line() +
  geom_line(aes(y = upper), lty = 2) +
  facet_wrap("age", scales = "free") +
  scale_y_continuous(breaks = pretty_breaks(5)) +
  scale_x_date(date_breaks = "2 week", date_labels = "%d/%m") +
  scale_colour_brewer(type = "qual", palette = "Set1") +
  labs(y = "Tilfelli") +
  theme(axis.title = element_blank()) +
  ggsave(make_fig_path("icu_cumulative_age.png"), width = 8, height = 0.621 * 8, scale = 1.5)
```

#### Virkar

```{r, fig.asp = 1}
d %>% 
  filter(name == "icu", age != "total", type == "active") %>% 
  mutate(aldursdreifing = fct_recode(aldursdreifing,
                                     "Dreifing greindra smita" = "gögn",
                                     "Hermun" = "óhagstæð")) %>% 
  ggplot(aes(date, median, col = aldursdreifing)) +
  geom_line() +
  geom_line(aes(y = upper), lty = 2) +
  facet_wrap("age", scales = "free") +
  scale_y_continuous(breaks = pretty_breaks(5)) +
  scale_x_date(date_breaks = "2 week", date_labels = "%d/%m") +
  scale_colour_brewer(type = "qua", palette = "Set1") +
  labs(title = "Virk alvarleg tilfelli á sjúkrahúsi eftir aldri",
       y = "Tilfelli") +
  theme(axis.title = element_blank()) +
  ggsave(make_fig_path("icu_active_age.png"), width = 8, height = 0.621 * 8, scale = 1.5)
```

# Viðauki

## Upplýsingar um gögn í líkanasmíð

```{r}

read_csv(str_c("../Output/Stan_Data_Info/Stan_Data_Info_", Sys.Date(), ".csv")) %>% 
  set_names(c("Land", "Fyrsta athugun", "Fjöldi daga",
              "Upphaf", "Nú")) %>% 
  kable %>% 
  kable_styling(bootstrap_options = c("striped", "hover")) %>% 
  add_header_above(c("", "", "", "Tíðni" = 2))
```

