---
title: "COVID19 á Íslandi"
subtitle: "Spálíkan fyrir fjölda tilfella og álag á heilbrigðisþjónustu"
date: "`r Sys.Date()`"
output:
  html_document:
    theme: flatly
    toc: true
    toc_float: true
    toc_depth: 4
---

```{r setup, context = "setup", include=FALSE, results = "hide"}
knitr::opts_chunk$set(echo = FALSE, warning = F, message = F, fig.asp = 0.621, out.width = "100%", fig.width = 8)

library(tidyverse); library(cowplot); library(kableExtra); library(scales); 
library(lubridate); library(broom); library(ggtext)
theme_set(theme_classic(base_size = 12) + 
            background_grid(color.major = "grey90", 
                            color.minor = "grey95", 
                            minor = "xy", major = "xy") +
            theme(legend.position = "none"))
select <- dplyr::select
Sys.setlocale("LC_TIME", "is_IS")
source("../Make_Stan_Data.R")
```

```{r data}
data_path <- str_c("../Output/Iceland_Predictions_", Sys.Date(), ".csv")
d <- read_csv(data_path)
fig_out_path <- str_c(as.character(Sys.Date()), "/Figures/")
make_fig_path <- function(name) str_c(fig_out_path, name)

iceland_d <- read_csv("../Input/ECDC_Data.csv") %>% 
  filter(country == "Iceland")
```

# Samantekt

Spáin hefur breyst verulega frá því 19. mars  þar sem faraldurinn er í veldisvexti og frá þeim tíma hefur fjöldi tilfela allt að því tvöfaldast.

**Helstu niðurstöður spálíkansins með gögnum til og með 22. mars eru eftirfarandi:**


* Búist er við því að fyrir lok apríl 2020 hafi líklega um 2500 manns á Íslandi verið greindir með COVID-19, en talan gæti náð tæplega 6000 manns skv. svartsýnustu spá.

* Búist er við að fjöldi greindra einstaklinga með virkan sjúkdóm nái hámarki á fyrstu vikum apríl, og verði sennilega nær 2000 manns, en gæti náð tæplega 4500 manns skv. svartsýnustu spá.

* Búist er við að á meðan að faraldurinn gengur yfir muni um 170 manns þarfnast aðhlynningar í innlögn á sjúkrahúsi, en gæti náð um 400 manns skv. svartsýnustu spá.

* Mesta álag á heilbrigðisþjónustu vegna sjúkrahúsinnlagna verður um miðjan apríl en þá er gert ráð fyrir að um 90 einstaklingar geti verið inniliggjandi, en svartsýnasta spá er 200 einstaklingar.

* Búist er við því að um 20 einstaklingar veikist alvarlega, þ.e. þarfnist gjörgæslu, á tímabilinu en svartsýnasta spá er á bilinu 45 - 50 einstaklingar.

* Mesta álag á gjörgæsludeildir gæti verið í annarri viku apríl, en þá er búist við því að 7 manns liggi þar inni á sama tíma, en samkvæmt svartsýnustu spá gætu það verið 18 manns.

Greiningarvinnan mun halda áfram og spálíkanið verður uppfært reglulega með nýjum upplýsingum. Hafa ber í huga að vegna fámennis geta tölurnar um fjölda greindra tilfella breyst mikið frá degi til dags sem hefur áhrif á niðurstöður spálíkansins. Líkanið verður þó stöðugra eftir því sem á líður.

# Aðferðir og forsendur spálíkans

* Við notuðum logistískt vaxtarlíkan með Poisson dreifingu á fjölda þegar greindra smita á Íslandi til að gera forspá um miðgildi (líklegustu spá) og 97,5% efri mörk (svartsýnustu spá) um uppsafnaðan fjölda greindra COVID-19 tilfella á Íslandi og virkra greindra tilfella (þar sem gert er ráð fyrir 21 veikindadegi) á næstu vikum.

* Í samræmi við þekkingu á faraldsfræði smitsjúkdóma, þá gerir spálíkanið ráð fyrir að það hægi á núverandi veldisvexti greindra tilfella þar til að hann stöðvist á einhverjum tímapunkti, þar sem faraldurinn nær hámarki og virkum smitum fækkar þar á eftir.

* Reikniaðferðin sem notuð er til að meta lögun vaxtarferilins á Íslandi tekur mið af upplýsingum um COVID-19 faraldursferla í öðrum löndum *(sjá viðauka)* til að áætla mögulega lögun ferlisins á Ísland. Lönd sem eru komin lengra í ferlinum, t.d. Suður-Kórea, vega meira en þau sem styttra eru komin. 

* Þar sem allir smitaðir einstaklingar á Íslandi eru skjólstæðingar íslensks heilbrigðiskerfis, þá byggir spáin á heildarfjölda smitaðra einstaklinga á Íslandi óháð uppruna smita, hvort einstaklingar greinist í sóttkví eða ekki, gegnum skimun Heilsugæslunnar eða ÍE. Hafa skal í huga að smitaðir einstaklingar í sóttkví gætu mögulega bætt minna við veldisvöxtinn en aðrir einstaklingar.

* Við notuðum fyrirliggjandi aldursdreifingu smita á Íslandi til að áætla skiptingu framtíðartilfella í aldurshópa. Síðan notuðum við upplýsingar frá Ferguson og félögum hjá Imperial College [(Tafla 1)](https://www.imperial.ac.uk/media/imperial-college/medicine/sph/ide/gida-fellowships/Imperial-College-COVID19-NPI-modelling-16-03-2020.pdf?fbclid=IwAR17JB7RqzU491sxa8eV1gqHFv-GTl2vh06sOUGaqaQ9RJ5vjWO_jNZbWjo) um aldurstengd hlutföll spítalainnlagna í forspá okkar um fjölda sjúklinga hérlendis sem gætu lagst inn á spítala og/eða gjörgæslu.

* Hafa ber í huga að aldursdreifing smitaðara einstaklinga á Íslandi er hagstæð enn sem komið er. Ef fjöldi smita eykst meðal aldraðra einstaklinga mun það hafa veruleg áhrif á spálíkanið í átt að auknu álagi á heilbrigðiskerfið. 

* Allan kóða á finna á [eftirfarandi vefsíðu](https://www.github.com/bgautijonsson/covid19)


# Niðurstöður

## Greind smit

### Uppsöfnuð greind smit

```{r}
d %>% 
  filter(name == "cases", age == "total", type == "cumulative") %>% 
  ggplot(aes(date, median)) +
  geom_line(aes(lty = "Líklegasta spá")) +
  geom_line(aes(y = upper, lty = "Svartsýn spá"), col = "grey50") +
  geom_point(data = iceland_d, aes(x = date, y = total_cases), inherit.aes = F) +
  scale_y_continuous(breaks = pretty_breaks(8)) +
  scale_x_date(date_breaks = "1 weeks", date_labels = "%d/%m") +
  labs(title = "Uppsöfnuð smit í heildina", linetype = " ") +
  theme(axis.title = element_blank(),
        legend.position = "top") +
  ggsave(make_fig_path("cases_cumul_total.png"), width = 8, height = 0.621 * 8, scale = 1.5)
```

### Virk greind smit á hverjum degi

```{r}
d %>% 
  filter(name == "cases", age == "total", type == "active") %>% 
  ggplot(aes(date, median)) +
  geom_line(aes(lty = "Líklegasta spá")) +
  geom_line(aes(y = upper, lty = "Svartsýn spá"), col = "grey50") +
  geom_point(data = iceland_d, aes(x = date, y = total_cases), inherit.aes = F) +
  scale_y_continuous(breaks = pretty_breaks(8)) +
  scale_x_date(date_breaks = "1 weeks", date_labels = "%d/%m") +
  labs(title = "Uppsöfnuð smit í heildina", linetype = " ") +
  theme(axis.title = element_blank(),
        legend.position = "top") +
  ggsave(make_fig_path("cases_active_total.png"), width = 8, height = 0.621 * 8, scale = 1.5)
```

## Sjúkrahúslegur

### Uppsafnaðar sjúkrahúslegur

```{r, fig.asp = 0.621}
d %>% 
  filter(name == "hospital", age == "total", type == "cumulative")  %>% 
  ggplot(aes(date, median)) +
  geom_line(aes(lty = "Líklegasta spá")) +
  geom_line(aes(y = upper, lty = "Svartsýn spá"), col = "grey50") +
  scale_y_continuous(breaks = pretty_breaks(8)) +
  scale_x_date(date_breaks = "1 weeks", date_labels = "%d/%m") +
  labs(title = "Uppsafnaðar sjúkrahúslalegur í heildina", linetype = " ") +
  theme(axis.title = element_blank(),
        legend.position = "top")  +
  ggsave(make_fig_path("hospital_cumulative_total.png"), width = 8, height = 0.621 * 8, scale = 1.5)
```

### Virkar sjúkrahúslegur á hverjum degi

```{r, fig.asp = 0.621}
d %>% 
  filter(name == "hospital", age == "total", type == "active")  %>% 
  ggplot(aes(date, median)) +
  geom_line(aes(lty = "Líklegasta spá")) +
  geom_line(aes(y = upper, lty = "Svartsýn spá"), col = "grey50") +
  scale_y_continuous(breaks = pretty_breaks(8)) +
  scale_x_date(date_breaks = "1 weeks", date_labels = "%d/%m") +
  labs(title = "Virkar sjúkrahúslegur í heildina", linetype = " ") +
  theme(axis.title = element_blank(),
        legend.position = "top")  +
  ggsave(make_fig_path("hospital_active_total.png"), width = 8, height = 0.621 * 8, scale = 1.5)
```

## Gjörgæsla

### Uppsafnaðar gjörgæslulegur

```{r, fig.asp = 0.621}
d %>% 
  filter(name == "icu", age == "total", type == "cumulative") %>% 
  ggplot(aes(date, median)) +
  geom_line(aes(lty = "Líklegasta spá")) +
  geom_line(aes(y = upper, lty = "Svartsýn spá"), col = "grey50") +
  scale_y_continuous(breaks = pretty_breaks(8)) +
  scale_x_date(date_breaks = "1 weeks", date_labels = "%d/%m") +
  labs(title = "Uppsafnaðar gjörgæslulegur í heildina", linetype = " ") +
  theme(axis.title = element_blank(),
        legend.position = "top") +
  ggsave(make_fig_path("icu_cumulative_total.png"), width = 8, height = 0.621 * 8, scale = 1.5)
```

### Virkar gjörgæslulegur á hverjum degi

```{r, fig.asp = 0.621}
d %>% 
  filter(name == "icu", age == "total", type == "active") %>% 
  ggplot(aes(date, median)) +
  geom_line(aes(lty = "Líklegasta spá")) +
  geom_line(aes(y = upper, lty = "Svartsýn spá"), col = "grey50") +
  scale_y_continuous(breaks = pretty_breaks(8)) +
  scale_x_date(date_breaks = "1 weeks", date_labels = "%d/%m") +
  labs(title = "Virkar gjörgæslulegur í heildina", linetype = " ") +
  theme(axis.title = element_blank(),
        legend.position = "top") +
  ggsave(make_fig_path("icu_active_total.png"), width = 8, height = 0.621 * 8, scale = 1.5)
```



## Aldursskipt

### Greind smit

#### Uppsöfnuð

```{r, fig.asp = 1}
d %>% 
  filter(name == "cases", age != "total", type == "cumulative") %>% 
  ggplot(aes(date, median)) +
  geom_line() +
  geom_line(aes(y = upper), lty = 2, col  = "grey50") +
  facet_wrap("age", scales = "free") +
  scale_y_continuous(breaks = pretty_breaks(8)) +
  scale_x_date(date_breaks = "2 week", date_labels = "%d/%m") +
  labs(title = "Uppsöfnuð smit eftir aldri",
       y = "Tilfelli") +
  theme(axis.title = element_blank()) +
  ggsave(make_fig_path("cases_cumulative_age.png"), width = 8, height = 8, scale = 1.5)
```

#### Virk

```{r, fig.asp = 1}
d %>% 
  filter(name == "cases", age != "total", type == "active") %>% 
  ggplot(aes(date, median)) +
  geom_line() +
  geom_line(aes(y = upper), lty = 2, col  = "grey50") +
  facet_wrap("age", scales = "free") +
  scale_y_continuous(breaks = pretty_breaks(8)) +
  scale_x_date(date_breaks = "2 week", date_labels = "%d/%m") +
  labs(title = "Virk smit eftir aldri",
       y = "Tilfelli") +
  theme(axis.title = element_blank()) +
  ggsave(make_fig_path("cases__active_age.png"), width = 8, height = 8, scale = 1.5)
```

### Sjúkrahúslegur

#### Uppsafnaðar

```{r, fig.asp = 1}
d %>% 
  filter(name == "hospital", age != "total", type == "cumulative") %>% 
  ggplot(aes(date, median)) +
  geom_line() +
  geom_line(aes(y = upper), lty = 2, col = "grey60") +
  facet_wrap("age", scales = "free") +
  scale_y_continuous(breaks = pretty_breaks(8)) +
  scale_x_date(date_breaks = "2 week", date_labels = "%d/%m") +
  labs(title = "Uppsafnaðar sjúkrahúslegur eftir aldri") +
  theme(axis.title = element_blank()) +
  ggsave(make_fig_path("hospital_active_age.png"), width = 8, height = 8, scale = 1.5)
```

#### Virkar

```{r, fig.asp = 1}
d %>% 
  filter(name == "hospital", age != "total", type == "active") %>% 
  ggplot(aes(date, median)) +
  geom_line() +
  geom_line(aes(y = upper), lty = 2, col = "grey60") +
  facet_wrap("age", scales = "free") +
  scale_y_continuous(breaks = pretty_breaks(8)) +
  scale_x_date(date_breaks = "2 week", date_labels = "%d/%m") +
  labs(title = "Virkar sjúkrahúslegur eftir aldri") +
  theme(axis.title = element_blank()) +
  ggsave(make_fig_path("hospital_active_age.png"), width = 8, height = 8, scale = 1.5)
```

### Gjörgæslulegur

#### Uppsafnaðar

```{r, fig.asp = 1}
d %>% 
  filter(name == "icu", age != "total", type == "cumulative") %>% 
  ggplot(aes(date, median)) +
  geom_line() +
  geom_line(aes(y = upper), lty = 2, col = "grey50") +
  facet_wrap("age", scales = "free") +
  scale_y_continuous(breaks = pretty_breaks(5)) +
  scale_x_date(date_breaks = "2 week", date_labels = "%d/%m") +
  labs(title = "Uppsöfnuð alvarleg tilfelli á sjúkrahúsi eftir aldri",
       y = "Tilfelli") +
  theme(axis.title = element_blank()) +
  ggsave(make_fig_path("icu_cumulative_age.png"), width = 8, height = 0.621 * 8, scale = 1.5)
```

#### Virkar

```{r, fig.asp = 1}
d %>% 
  filter(name == "icu", age != "total", type == "active") %>% 
  ggplot(aes(date, median)) +
  geom_line() +
  geom_line(aes(y = upper), lty = 2, col = "grey50") +
  facet_wrap("age", scales = "free") +
  scale_y_continuous(breaks = pretty_breaks(5)) +
  scale_x_date(date_breaks = "2 week", date_labels = "%d/%m") +
  labs(title = "Virk alvarleg tilfelli á sjúkrahúsi eftir aldri",
       y = "Tilfelli") +
  theme(axis.title = element_blank()) +
  ggsave(make_fig_path("icu__active_age.png"), width = 8, height = 0.621 * 8, scale = 1.5)
```

# Viðauki

## Upplýsingar um gögn í líkanasmíð

```{r}
read_csv("../Output/stan_data_info.csv") %>% 
  set_names(c("Land", "Fyrsta athugun", "Fjöldi daga",
              "Upphaf", "Nú")) %>% 
  kable %>% 
  kable_styling(bootstrap_options = c("striped", "hover")) %>% 
  add_header_above(c("", "", "", "Tíðni" = 2))
```

