---
title: "Herma framtíðar aldursgögn"
author: "Brynjólfur Gauti Jónsson"
date: "3/17/2020"
output:
  html_document:
    code_folding: hide
    theme: flatly
  pdf_document: default
---

```{r setup, include=FALSE}
knitr::opts_chunk$set(echo = TRUE, warning = F, message = F, fig.asp = 0.621, out.width = "100%", fig.width = 8)
```



```{r}
library(tidyverse); library(cowplot); library(kableExtra); library(scales); library(gganimate)
library(lubridate); library(emmeans); library(broom); library(propagate)
theme_set(theme_classic(base_size = 12) + 
            background_grid(color.major = "grey90", 
                            color.minor = "grey95", 
                            minor = "xy", major = "xy") +
            theme(legend.position = "none"))
select <- dplyr::select
```

```{r}
d <- read_csv("smit.csv") %>% 
  filter(tegund == "Samtals",
         fjoldi > 0)
```

# Logistic growth

```{r}
ice.g <- nls(fjoldi ~ SSlogis(dagar, phi1, phi2, phi3), data = d)
```

```{r}
if (!file.exists("preds.csv")) {
  preds_obj <- predictNLS(ice.g, newdata = tibble(dagar = seq(0, 60)), interval = "prediction")
  
  preds <- preds_obj$summary %>% 
    as_tibble %>%
    select(pred = "Sim.Mean", upper = "Sim.97.5%") %>% 
    mutate(dagar = row_number() - 1)
  write_csv(preds, "preds.csv")
  
} else {
  preds <- read_csv("preds.csv")
}
```

```{r}
preds  %>% 
  mutate(dags = min(d$dags) + dagar) %>% 
  ggplot(aes(dagar, pred)) +
  geom_line() +
  geom_line(aes(y = upper), lty = 2) +
  labs(title = "Forspáð þróun og 95% PI") +
  theme(axis.title = element_blank())
```

# Herma

```{r}
aldur <- tibble(aldur = c("0 - 9", "10 - 19", "20 - 29",
                          "30 - 39", "40 - 49", "50 - 59", "60 - 69", 
                          "70 - 79", "80+"),
                tilfelli = c(2, 11, 27, 23, 54, 43, 35, 3, 0) + 1) %>% 
  mutate(p_tilfelli = tilfelli / sum(tilfelli),
         p_spitali = c(0.001, 0.003, 0.012, 0.032, 0.049, 0.102, 0.166, 0.243, 0.273),
         p_alvarlegt = c(0.05, 0.05, 0.05, 0.05, 0.063, 0.122, 0.274, 0.432, 0.709))
```


Skref í hermun:

1) Met logistic growth líkan
2) Fæ forspá úr því, mean og 97.5% predictive interval
3) Nota fyrirliggjandi aldursdreifingu smita og forspár til að herma framtíðartilfelli með multinomial (bætti einu tilviki við alla aldurshópa til að fá ekki 0 í 80+)
3) Sækja valið quantile úr forspáðum multinomial gildum


```{r}
make_pred <- function(cases, n = 100, q = 0.95) {
  cases <- rmultinom(n = n, size = cases, prob = aldur$p_tilfelli)
  
  hospital <- matrix(0, nrow = nrow(sims), ncol = ncol(sims))
  serious <- matrix(0, nrow = nrow(sims), ncol = ncol(sims))
  
  for (i in seq_len(ncol(sims))) {
    hospital[, i] <- rbinom(nrow(cases), size = cases[, i], prob = aldur$p_spitali)
    serious[, i] <- rbinom(nrow(hospital), size = hospital[, i], prob = aldur$p_alvarlegt)
  }
  
  
  median_cases <- apply(cases, 1, median)
  upper_cases <- apply(cases, 1, quantile, probs = q)
  
  median_hospital <- apply(hospital, 1, median)
  upper_hospital <- apply(hospital, 1, quantile, prob = q)
  
  median_serious <- apply(serious, 1, median)
  upper_serious <- apply(serious, 1, quantile, prob = q)
  
  tibble(aldur = aldur$aldur,
         median_cases = median_cases,
         upper_cases = upper_cases,
         median_hospital = median_hospital,
         upper_hospital = upper_hospital,
         median_serious = median_serious,
         upper_serious = upper_serious) %>% 
    list
}

if (!file.exists("simulations.csv")) {
  simulations <- preds %>% 
    rowwise %>% 
    mutate(simulation = make_pred(upper, n = 100000)) %>% 
    unnest(simulation) %>% 
    mutate(dags = dagar + min(d$dags)) %>% 
    pivot_longer(c(starts_with("median_"), starts_with("upper_"))) %>% 
    separate(name, into = c("type", "variable"), sep = "_") %>% 
    select(dags, aldur, variable, type, value) %>% 
    pivot_wider(names_from = "type", values_from = "value")
  
  write_csv(simulations, "simulations.csv")
} else {
  simulations <- read_csv("simulations.csv")
}
```

# Aldursskipting

```{r, fig.asp = 1}
simulations %>% 
  filter(variable == "cases") %>% 
  ggplot(aes(dags, median)) +
  geom_line() +
  geom_line(aes(y = upper), lty = 2) +
  facet_wrap("aldur", scales = "free") +
  scale_y_continuous(breaks = pretty_breaks(5)) +
  labs(title = "Forspáð tilfelli eftir aldri",
       subtitle = "Reiknað út frá 97.5% PI á fjölda og hermt með fjölkostadreifingu",
       y = "Tilfelli") +
  theme(axis.title = element_blank())  +
  ggsave("tilvik_aldursskipting_simulations.png", width = 8, height = 8, scale = 2)
```

# Sjúkrahúslegur

## Aldursskipt

```{r, fig.asp = 1}
simulations %>% 
  filter(variable == "hospital") %>% 
  ggplot(aes(dags, median)) +
  geom_line() +
  geom_line(aes(y = upper), lty = 2) +
  facet_wrap("aldur", scales = "free") +
  scale_y_continuous(breaks = pretty_breaks(5)) +
  labs(title = "Forspáðar sjúkrahúslegur eftir aldri",
       subtitle = "Reiknað út frá 97.5% PI á fjölda og hermt með fjölkostadreifingu") +
  theme(axis.title = element_blank())  +
  ggsave("sjukrahus_aldursskipt_simulations.png", width = 8, height = 8, scale = 2)
```


## Samtals

```{r, fig.asp = 0.621}
simulations %>% 
  filter(variable == "hospital") %>% 
  group_by(dags) %>% 
  summarise(median = sum(median),
            upper = sum(upper)) %>% 
  ggplot(aes(dags, median)) +
  geom_smooth() +
  geom_line() +
  geom_smooth(aes(y = upper), lty = 2) +
  geom_line(aes(y = upper), lty = 2) +
  scale_y_continuous(breaks = pretty_breaks(5)) +
  labs(title = "Forspáðar sjúkrahúslegur í heildina",
       subtitle = "Reiknað út frá 97.5% PI á fjölda og hermt með fjölkostadreifingu",
       y = "Tilfelli") +
  theme(axis.title = element_blank())  +
  ggsave("sjukrahus_heild_simulations.png", width = 8, height = 8, scale = 2)
```


# Alvarleg tilfelli á sjúkrahúsi

```{r, fig.asp = 1}
simulations %>% 
  filter(variable == "serious") %>% 
  ggplot(aes(dags, median)) +
  geom_line() +
  geom_line(aes(y = upper), lty = 2) +
  facet_wrap("aldur", scales = "free") +
  scale_y_continuous(breaks = pretty_breaks(5)) +
  labs(title = "Forspáð alvarleg tilfelli á sjúkrahúsi eftir aldri",
       subtitle = "Reiknað út frá 97.5% PI á fjölda og hermt með fjölkostadreifingu",
       y = "Tilfelli") +
  theme(axis.title = element_blank())  +
  ggsave("sjukrahus_alvarlegt_aldur_simulations.png", width = 8, height = 8, scale = 2)
```


```{r, fig.asp = 0.621}
simulations %>% 
  filter(variable == "serious") %>% 
  group_by(dags) %>% 
  summarise(median = sum(median),
            upper = sum(upper)) %>% 
  ggplot(aes(dags, median)) +
  geom_smooth() +
  geom_line() +
  geom_smooth(aes(y = upper), lty = 2) +
  geom_line(aes(y = upper), lty = 2) +
  scale_y_continuous(breaks = pretty_breaks(5)) +
  labs(title = "Forspáð alvarleg tilfelli á sjúkrahúsi í heildina",
       subtitle = "Reiknað út frá 97.5% PI á fjölda og hermt með fjölkostadreifingu",
       y = "Tilfelli") +
  theme(axis.title = element_blank())  +
  ggsave("sjukrahus_alvarlegt_heild_simulations.png", width = 8, height = 8, scale = 2)
```

